【裁判字號】    97,易,3017
【裁判日期】    980106
【裁判案由】    竊盜
【裁判全文】
臺灣臺北地方法院刑事判決              97年度易字第3017號
公  訴  人  臺灣臺北地方法院檢察署檢察官
被      告  甲○○
                   （另案於桃園女子監獄執行中）
上列被告因竊盜案件，經檢察官提起公訴（九十七年度偵字第一
八八二○號、第一九四七三號），因被告於準備程序進行中就被
訴事實為有罪之陳述，且所犯非死刑、無期徒刑、最輕本刑為三
年以上有期徒刑之罪或高等法院管轄第一審案件，經告知簡式審
判程序之旨，並聽取檢察官、被告之意見後，經本院合議庭裁定
由受命法官獨任進行簡式審判程序審理，判決如下：
    主  文
甲○○竊盜，貳罪，均累犯，各處有期徒刑肆月，如易科罰金，
均以新臺幣壹仟元折算壹日。應執行有期徒刑陸月，如易科罰金
，以新臺幣壹仟元折算壹日。
    事  實
一、甲○○前於民國九十四年間因竊盜案件，經臺灣士林地方法
    院以九十四年度士簡字第一一九一號判決判處有期徒刑三月
    確定；復因施用毒品案件，經本院以九十五年度簡字第九六
    九號判決判處有期徒刑六月確定；因偽造文書案件，經臺灣
    板橋地方法院以九十五年度簡上字第四四一號判決判處有期
    徒刑一年確定；再因施用毒品案件，經臺灣士林地方法院以
    九十五年度易字第五四九號判決判處有期徒刑五月確定；前
    揭四罪經臺灣板橋地方法院以九十六年度聲減字第二一一０
    號裁定減刑並分別定應執行為有期徒刑四月、七月確定。再
    因施用毒品案件，經臺灣板橋地方法院以九十五年度訴字第
    二０三一號判決判處有期徒刑八月確定，接續執行前揭四月
    、七月之徒刑，並於九十六年九月二十七日縮刑期滿執行完
    畢。詎仍不知悔改，竟意圖為自己不法之所有，於九十七年
    五月二十二日上午九時三十分許（起訴書誤載為二十三日，
    業經公訴人當庭更正），在鄰居丙○○所經營之址設臺北市
    中山區○○路三百五十七巷三之一號小吃店內，見店內無人
    ，遂乘機徒手竊取丙○○所有放置於店內沙發上之皮包一個
    （內有現金新臺幣（下同）三千元、證件、私章、信用卡等
    物品，價值約五萬三千元。其中除現金已經甲○○花用殆盡
    外，其餘物品均已歸還丙○○）得手後逃逸。又於同年八月
    十八日晚間七時許，在臺北市中正區○○○路○段七十八巷
    一弄十一號一樓椰子樹精品店內，趁店員乙○○忙碌之際，
    另意圖為自己不法之所有，而徒手竊取乙○○所有，置放於
    櫃臺下方之皮包一個（內有現金一萬元、存摺、手機等物品
    ，價值約三萬元。其中除現金已經甲○○花用殆盡，手機經
    甲○○換取毒品施用，存摺經甲○○丟棄不知去向外，其餘
    物品已歸還乙○○）得手後逃逸，嗣經丙○○、乙○○發覺
    後報警處理，始循線查悉上情。
二、案經臺北市政府警察局中山分局及中正第二分局報請臺灣臺
    北地方法院檢察署檢察官偵查起訴。於準備程序中，被告就
    被訴事實為有罪之陳述，經本院合議庭裁定改用簡式審判程
    序。
    理  由
一、訊據被告甲○○對上開事實坦承不諱（見本院九十七年十二
    月十六日準備程序筆錄及同日審判筆錄），核與證人即被害
    人丙○○於警詢時、偵查中（見臺灣臺北地方法院檢察署九
    十七年度偵字第一八八二○號偵查卷宗〈下稱第一八八二○
    號偵查卷〉第四頁至第六頁、第十五頁）；乙○○於警詢時
    （見臺灣臺北地方法院檢察署九十七年度偵字第一九四七三
    號偵查卷宗〈下稱第一九四七三號偵查卷〉第八頁至第九頁
    ）；證人即服飾精品店員工林怡岑於警詢中（見第一九四七
    三號偵查卷第七頁至第八頁）之證述大致相符，並有臺北市
    政府警察局中正第二分局物品發還領據一紙（見第一九四七
    三號偵查卷第十九頁）、證物照片一張（第一九四七三號偵
    查卷第二十頁）在卷可稽，足以認定被告前開任意性自白與
    事實相符。綜上，本案事證明確，被告犯行堪以認定，應依
    法論科。
二、核被告甲○○所為，係犯刑法第320條第1項之竊盜罪。其所
    為上開二次竊盜犯行，犯意個別，被害人亦不相同，應予分
    論併罰。被告有如事實欄所載之科刑及刑之執行記錄，有臺
    灣高等法院被告前案紀錄表一份存卷可佐，其於有期徒刑執
    行完畢後5年內故意再犯本案有期徒刑以上之罪，為累犯，
    應依刑法第四十七條第一項規定加重其刑。爰審酌被告素行
    非佳，猶不思悔悟，僅因一時貪念，再罹刑章，足徵其法治
    觀念薄弱，自我檢束能力亦屬不足，惟念其犯後坦承犯行、
    深表悔意、態度良好，及本案所竊之物大部分已由被害人丙○○、乙○○分別取回，業經證人丙○○於偵查中證述明確
    ，並有臺北市政府警察局中正第二分局物品發還領據一紙在
    卷可參（見第一九四七三號偵查卷第十九頁、第六十二頁）
    ，所生實害尚非鉅大，且被告僅國小畢業，智識程度不高，
    行竊之手段尚稱平和，經濟狀況不佳，尚有高堂與年僅六月
    之子女賴其撫養之生活狀況等一切情狀，認公訴人對被告上
    揭犯行，各具體求處有期徒刑六月尚嫌過重，爰分別量處如
    主文所示之刑，及諭知易科罰金之折算標準，並定其應執行
    之刑，及諭知易科罰金之折算標準，以資懲儆。
據上論斷，應依刑事訴訟法第二百七十三條之一第一項、第二
百九十九條第一項前段，刑法第三百二十條第一項、第四十七條
第一項、第五十一條第五款、第四十一條第一項、第二項，刑法
施行法第一條之一，判決如主文。
本案經檢察官杜慧玲到庭執行職務
中    華    民    國    98    年     1    月     6    日
                  刑事第十庭  法  官  謝昀璉
上正本證明與原本無異。
如不服本判決應於收受送達後10日內向本院提出上訴書狀，並應
敘述具體理由；其未敘述上訴理由者，應於上訴期間屆滿後20日
內向本院補提理由書（均須按他造當事人之人數附繕本）「切勿
逕送上級法院」。告訴人或被害人如對於本判決不服者，應具備
理由請求檢察官上訴，其上訴期間之計算係以檢察官收受判決正
本之日期為準。
                              書記官  鄭雅文
中    華    民    國    98    年    1     月    7     日
附錄論罪科刑條文：
刑法第320 條第1 項。
中華民國刑法第320 條
（普通竊盜罪、竊佔罪）
意圖為自己或第三人不法之所有，而竊取他人之動產者，為竊盜
罪，處5 年以下有期徒刑、拘役或5 百元以下罰金。
意圖為自己或第三人不法之利益，而竊佔他人之不動產者，依前
項之規定處斷。
前二項之未遂犯罰之。


司法院資訊處製作；財團法人民間司法改革基金會備份。
